【裁判字號】    98,訴,575
【裁判日期】    980408
【裁判案由】    毒品危害防制條例
【裁判全文】
臺灣板橋地方法院刑事判決               98年度訴字第575號
公  訴  人  臺灣板橋地方法院檢察署檢察官
被      告  甲○○
                    （另案於臺灣臺北監獄臺北分監執行中）
上列被告因違反毒品危害防制條例案件，經檢察官提起公訴（九十
八度毒偵字第六○五號），因被告於本院準備程序中為有罪之陳
述，經本院合議庭裁定以簡式審判程序審理，判決如下：
    主  文
甲○○施用第一級毒品，累犯，處有期徒刑玖月。扣案之第一級
毒品海洛因（驗餘淨重零點零參肆伍公克）及其塑膠外包裝袋壹
只，沒收銷燬之。
    事  實
一、甲○○前曾於民國九十年間，因施用毒品違反毒品危害防制
    條例案件，經本院於九十年九月十日以九十年度訴字第一一
    八○號判處有期徒刑八月確定，並於九十二年三月一日執行
    完畢。再於九十四年間因施用第一級毒品案件，經本院於九
    十四年九月二十六日以九十四年度訴字第一五○八號判處有
    期徒刑十月確定，於九十五年十二月四日縮刑期滿執行完畢
    。又於九十六年間，因施用第一級毒品案件，經本院於九十
    六年六月二十五日以九十六年度訴字第一一三八號判處有期
    徒刑十一月，嗣經撤回上訴後，於九十六年六月二十五日判
    決確定，並經本院以九十六年度聲減字第四○四六號裁定減
    刑為有期徒刑五月又十五日確定，甫於九十七年二月五日縮
    刑期滿執行完畢。
二、甲○○前因施用第二級毒品案件，先後二次經本院分別以八
    十八年度毒聲字第七二二七號及八十九年度毒聲字第七三一
    二號裁定送觀察、勒戒後，均認無繼續施用毒品之傾向，分
    別於八十八年十二月十日及九十年二月二日經臺灣板橋地方
    法院檢察署檢察官以八十八年度毒偵字第一五三三號及八十
    九年度毒偵字第六七五八號為不起訴處分確定。復於九十年
    間，因施用第一級毒品案件，經本院以九十年度毒聲字第二
    二六八號裁定令入戒治處所施以強制戒治，嗣強制戒治成效
    經評定為合格，無繼續戒治之必要，經本院以九十年度毒聲
    字第四四四九號裁定停止戒治，所餘戒治期間，付保護管束
    ，戒治期滿日為九十一年五月二十三日；其刑責部分，並經
    本院以九十年度訴字第一一八○號判處有期徒刑八月確定；
    又於九十四年間因施用第一級毒品案件，經本院以九十四年
    度訴字第一五○八號判處有期徒刑十月確定；再於九十六年
    間，因施用第一級毒品案件，經本院以九十六年度訴字第一
    一三八號判處有期徒刑十一月，嗣經減刑為有期徒刑五月又
    十五日確定。詎仍不知悔改，復基於施用第一級毒品海洛因
    之犯意，於九十八年一月十五日上午十時許，在臺北縣永和
    市○○路二六八巷四十九號二樓，以將海洛因摻水置於注射
    針筒內再注射身體之方式，施用一級毒品海洛因一次。嗣為
    警於同日十五時許，在臺北縣永和市○○路與中山路交岔口
    查獲，並扣得海洛因一包（毛重０‧二三六公克、淨重０‧
    ０三六公克、驗餘淨重０‧０三四五公克）。
三、案經臺北市政府警察局南港分局報告臺灣板橋地方法院檢察
    署官偵查起訴，本院於準備程序進行中，被告就被訴事實為
    有罪之陳述，經告知被告簡式審判程序之旨，並聽取當事人
    之意見後，裁定進行簡式審判程序。
    理  由
一、上揭犯罪事實，業據被告甲○○於本院準備程序中及審理時
    坦承不諱，且被告被查獲時，經警採取之尿液檢體，經臺灣
    尖端先進生技醫藥股份有限公司檢驗後確呈毒品鴉片類陽性
    反應，有該公司九十八年一月二十一日濫用藥物檢驗報告附
    卷可稽；而經警查獲時扣得之米白色粉末一包，確含第一級
    毒品海洛因成分，有交通部民用航空局航空醫務中心九十八
    年二月四日航藥鑑字第九八０三二０號毒品鑑定書附卷可稽
    。並有海洛因一包（驗餘淨重０‧０三四五公克）扣案可資
    佐證，被告施用第一級毒品海洛因之犯行，即堪認定。
二、第查，被告甲○○前因施用第二級毒品案件，先後二次經本
    院分別以八十八年度毒聲字第七二二七號及八十九年度毒聲
    字第七三一二號裁定送觀察、勒戒後，均認無繼續施用毒品
    之傾向，分別於八十八年十二月十日及九十年二月二日經臺
    灣板橋地方法院檢察署檢察官以八十八年度毒偵字第一五三
    三號及八十九年度毒偵字第六七五八號為不起訴處分確定。
    復於九十年間，因施用毒品案件，經本院以九十年度毒聲字
    第二二六八號裁定令入戒治處所施以強制戒治，嗣強制戒治
    成效經評定為合格，無繼續戒治之必要，經本院以九十年度
    毒聲字第四四四九號裁定停止戒治，所餘戒治期間，付保護
    管束，迄至九十一年五月二十三日期滿未經撤銷。又於九十
    四年間因施用第一級毒品案件，經本院以九十四年度訴字第
    一五○八號判處有期徒刑十月確定；再於九十六年間，因施
    用第一級毒品案件，經本院以九十六年度訴字第一一三八號
    判處有期徒刑十一月確定，並經減刑為有期徒刑五月又十五
    日確定等情，有上開不起訴處分書及臺灣高等法院被告前案
    紀錄表在卷足憑，被告於強制戒治期滿釋放後五年內再犯施
    用毒品之犯行，且經判刑確定，復於九十八年一月十五日施
    用第一級毒品海洛因而為警查獲，即非屬毒品危害防制條例
    第二十條第三項所定「五年後再犯」之情形，檢察官逕行起
    訴，要無不合（最高法院九十五年台上字一０七一號判決參
    照）。
三、核被告甲○○所為，係犯毒品危害防制條例第十條第一項之
    施用第一級毒品罪，其施用毒品前後之持有毒品行為，應為
    施用之高度行為所吸收，不另論罪。被告有上揭事實欄記載
    之犯罪科刑及執行紀錄，有臺灣高等法院被告前案紀錄表附
    卷可考，其於受有期徒刑之執行完畢後，五年以內再犯有期
    徒刑以上之罪，為累犯，應依刑法第四十七條第一項之規定
    加重其刑。爰審酌被告之素行，多次漠視法令之禁制，恣意
    濫用毒品戕害己身，顯無悔改之意，惟於他人尚無明顯重大
    危害，及犯後坦承犯行，態度尚佳等一切情狀，量處如主文
    所示之刑，以資懲儆。
四、扣案之第一級毒品海洛因（驗餘淨重０‧０三四五公克），
    為第一級毒品，其外包裝袋一只與毒品海洛因難以析離完盡
    ，應概認係屬查獲之第一級毒品，除檢驗用罄部分外，依毒
    品危害防制條例第十八條第一項前段規定，不問屬於犯人與
    否，併予宣告沒收銷燬之。
據上論斷，應依刑事訴訟法第二百七十三條之一第一項、第二百
九十九條第一項前段，毒品危害防制條例第十條第一項、第十八
條第一項，刑法第十一條前段、第四十七條第一項，判決如主文
。
本案經檢察官林俊峰到庭執行職務。
中    華    民    國    98    年    4    月    8      日
                  刑事第六庭  法  官    潘翠雪
以上正本證明與原本無異。
如不服本判決，應於判決送達後10日內，向本院提出上訴狀。
                                書記官  江文彬
中    華    民    國    98    年    4    月    8      日
附錄本案論罪科刑法條全文：
毒品危害防制條例第10條
施用第一級毒品者，處 6 月以上 5 年以下有期徒刑。
施用第二級毒品者，處 3 年以下有期徒刑。


司法院資訊處製作；財團法人民間司法改革基金會備份。
